【裁判字號】    88,訴,2373
【裁判日期】    890202
【裁判案由】    毒品危害防制條例
【裁判全文】
臺灣高雄地方法院刑事判決                        八十八年度訴字第二三七三號
    公  訴  人  臺灣高雄地方法院檢察署檢察官
    被      告  甲○○
右列被告因違反毒品危害防制條例案件，茲經檢察官提起公訴（八十八年度毒偵字第
一八八八號），本院判決如左：
    主  文
甲○○施用第一級毒品，處有期徒刑壹年；又施用第二級毒品，處有期徒刑肆月，應
執行有期徒刑壹年貳月。
扣案之第一級毒品海洛因零點零參公克沒收銷燬之。
    事  實
一、甲○○前因施用毒品案件，經本院於民國八十七年六月二十日以八十七年度毒聲
    字第四六一號裁定送觀察、勒戒後，認無繼續施用毒品之傾向，由臺灣高雄地方
    法院檢察署檢察官於八十七年七月十四日以八十七年度偵字第一一六一五、一四
    九九六號不起訴處分確定。詎仍不知悔改，於八十八年十月十六上午七、八時許
    ，在高雄市○○○路二０三號骨科醫院廁所內施用第一級毒品海洛因一次；甲○
    ○復另行起意，於八十八年十月十六日上午十一時三十分許回溯二十四小時內之
    某時，在某不詳地點，施用第二級毒品安非他命。嗣於同日上午十一時三十分許
    為警在高雄市前金區○○○路二０三號前查獲，並扣得第一級毒品海洛因一小包
    （驗後淨重零點零三公克）。甲○○經本院於八十八年十月十六日以八十八年度
    毒聲字第七六七八號裁定送觀察、勒戒後，認有繼續施用毒品之傾向，再經本院
    於八十八年十一月二十四日以八十八年度毒聲字第八七三七號裁定令入戒治處所
    強制戒治，目前仍在台灣屏東戒治所戒治中。
二、案經高雄市政府警察局刑警大隊移請臺灣高雄地方法院檢察署檢察官偵查起訴。
    理  由
一、訊據被告甲○○對於右揭施用第一級毒品之犯行坦承不諱，惟矢口否認有施用第
    二級毒品安非他命之犯行，惟查，被告於八十八年十月十六日為警查獲時採取之
    尿液經送檢驗結果，呈嗎啡及甲基安非他命陽性反應，此有高雄市政府衛生局八
    十八年十月二十二日高衛試煙字第Ｃ—一五二號煙毒尿液檢驗成績書一紙在卷可
    憑，且被告於查獲當日經送台灣高雄看守所附設勒戒處所執行時，採取其尿液檢
    驗結果，亦呈嗎啡及甲基安非他命陽性反應，有上開勒戒處所報告書一份在卷可
    參，是被告辯稱其無施用安非他命云云，顯不實在，應不足採。而扣案之物經送
    檢驗結果，為海洛因（淨重零點零三公克，包裝重零點二五公克）無訛，有法務
    部調查局00000000號鑑定通知書一份在卷可憑。
二、又被告前因施用毒品案件，經本院於八十七年六月二十日以八十七年度毒聲字第
    四六一號裁定送觀察、勒戒後，認無繼續施用毒品之傾向，由臺灣高雄地方法院
    檢察署檢察官於八十七年七月十四日以八十七年度偵字第一一六一五、一四九九
    六號不起訴處分確定，此有上開不起訴處分書一紙在卷可查。其經不起訴處分後
    ，再為右揭犯行，經裁定送觀察、勒戒後，認有繼續施用毒品之傾向，亦有本院
    八十八年度毒聲字第七六七八號裁定及台灣高雄看守所附設勒戒處所八十八年十
    月二十七日高所坤戒勒字第四五九三函及證明書各一份在卷可查，其施用毒品犯
    行，罪證明確，應予依法論科。
三、核被告所為，係犯毒品危害防制條例第十條第一項及第十條第二項之罪。其施用
    第一級毒品海洛因及第二級毒品安非他命之行為，犯意各別，行為不同，罪名互
    異，應予分論併罰。審酌被告一再施用毒品，無悔改誠意，所為雖僅係危害自身
    ，惟危害國人健康，影響社會治安，甚至動搖國本，念其犯後態度尚稱良好，其
    智識、品行等一切情狀，爰量處如主文所示之刑，並定其應執行之刑。扣案之海
    洛因（淨重零點零三公克）為第一級毒品，應依同條例第十八條第一項前段之規
    定，宣告沒收銷毀之。
據上論斷，應依刑事訴訟法第二百九十九條第一項前段，毒品危害防制條例第十條第
條第一、二項、第十八條第一項，刑法第十一條、第五十一條第五款，判決如主文。
中      華      民      國    八十九    年      二      月      二      日
                                台灣高雄地方法院刑事第四庭
                                    法    官    楊   晉   佳
右正本證明與原本無異。
如不服本判決，應於判決送達後十日內，向本院提出上訴狀。
                                    書 記 官    王   麒   雄
中    華    民    國      八十九      年      二      月      二      日


司法院資訊處製作；財團法人民間司法改革基金會備份。
